【裁判字號】    98,交簡上,308
【裁判日期】    981231
【裁判案由】    過失傷害
【裁判全文】
臺灣板橋地方法院刑事判決           98年度交簡上字第308號
上  訴  人
即  被  告  丙○○
上列上訴人即被告因過失傷害案件，不服本院98年度簡字第5052
號於中華民國98年10月21日所為之第一審刑事簡易判決（聲請處
刑案號：98年度調偵字第254 號），提起上訴，由本院管轄第二
審之合議庭判決如下︰
    主  文
上訴駁回。
丙○○緩刑貳年。
    理  由
一、本件經本院合議庭審理結果，認第一審簡易判決所認定被告
    之犯罪事實及其所憑之理由、證據暨論罪科刑之法條均無不
    當，應予維持，並引用該第一審刑事簡易判決書、檢察官聲
    請簡易判決處刑書中關於認定被告犯罪事實及其所憑之理由
    、證據暨論罪科刑之法條部分之記載（如附件）。
二、上訴人即被告上訴意旨略以：被告於原審簡易判決後，已於
    民國98年11月1 日與告訴人甲○○達成和解，被告就交通過
    失傷害犯行並不爭執，惟被告既已與告訴人達成和解，且無
    前科記錄，爰請求撤銷原判決並能宣告緩刑。
三、經查，本件原審認事用法，均無不當，被告就其被訴之犯罪
    事實，亦無爭執，則原審判決顯無撤銷理由，被告以其已與
    告訴人和解為由，請求撤銷原審判決，顯屬無據，自應予駁
    回。惟查，被告前未有犯罪之紀錄，此有臺灣高等法院被告
    前案紀錄表一份在卷可參，此次因一時失慮致罹刑典，惟事
    後坦承犯行，且已與告訴人達成和解並有交通事故和解書一
    份在卷可稽，堪認確有悔意，信其經此偵審程序，應知所警
    惕，而無再犯之虞，是本院認原審對其宣告之刑，以暫不執
    行為適當，爰依刑法第74條第1 項第1 款規定，宣告緩刑如
    主文。
據上論斷，應依刑事訴訟法第455 條之1 第1 項、第3 項、第36
8 條、第373 條，刑法第74條第1 項第1 款，判決如主文。
本案經檢察官陳怡親到庭執行職務。
中    華    民    國    98    年    12    月    31    日
                  刑事第一庭  審判長法  官  王復生
                                    法  官  連雅婷
                                    法  官  陳世旻
上列正本證明與原本無異。
不得上訴。
                                    書記官  楊雅芳
中    華    民    國    99    年    1     月    11    日
【附件】
--------------------------------------------------------
臺灣板橋地方法院刑事簡易判決        98年度交簡字第5052號
聲  請  人  臺灣板橋地方法院檢察署檢察官
被      告  丙○○


上列被告因過失傷害案件，經檢察官聲請以簡易判決處刑（98年
度調偵字第254號），本院判決如下：
    主    文
丙○○因過失傷害人，處拘役拾日，如易科罰金，以新臺幣壹
仟元折算壹日。
    事實及理由
一、犯罪事實：
    丙○○於民國（下同）97年9 月30日7 時34分許，騎乘車牌
    號碼805- CSG號重機車，行經臺北縣板橋市○○路○ 段與龍
    興街口時，本應應注意車前狀況，並隨時採取必要之安全措
    施，而依當時之情況，亦無不能注意之情形，竟疏未注意，
    不慎擦撞由甲○○所騎乘自行車，致其人車倒地，因而受有
    左膝臏骨粉碎性骨折等傷害。
二、證據：
    上開犯罪事實，業訊據被告丙○○坦承不諱，核與告訴人甲
    ○○指訴大致相符，復有：
    亞東紀念醫院診斷證明書(乙種)。
    道路交通事故現場圖、現場照片20張。
    道路交通事故調查報告表（一）、（二）。
    臺灣省台北縣區車輛行車事故鑑定委員會鑑定意見書1 份
      等在卷可稽，其犯嫌堪以認定。
三、核被告丙○○所為，係犯刑法第284 條第1 項前段之過失傷
    害罪。爰審酌被告既駕駛車輛參與道路交通，本應小心謹慎
    以維自身及他人之安全，竟疏未注意車前狀況，貿然行車而
    肇事之過失程度與告訴人之過失程度，被告迄今未與告訴人
    達成和解及犯罪後坦承之態度等一切情狀，量處如主文所示
    之刑，並諭知易科罰金之折算標準，以資儆懲。
四、依刑事訴訟法第449 條第1 項前段、第3 項，刑法第284 條
    第1 項前段、第41條第1 項前段，刑法施行法第1 條之1 ，
    逕以簡易判決處刑如主文。
五、如不服本判決，得自收受送達之日起10日內敘明理由向本院
    提出上訴狀，上訴於本院第二審合議庭（須附繕本）。
中    華    民    國    98    年    10    月    21    日
                      交通法庭    法  官  潘  長  生
以上正本證明與原本無異。
                                  書記官  洪  紹  甄
中    華    民    國    98    年    10    月    22    日
--------------------------------------------------------
臺灣板橋地方法院檢察署檢察官聲請簡易判決處刑書
                                     98年度調偵字第254號
    被      告  丙○○  女  42歲（民國○○年○月○○日生）
                        住臺北縣板橋市○○○街102巷33之3
                          號4樓
                        國民身分證統一編號：Ｚ000000000號
上列被告因過失傷害案件，已經偵查終結，認為宜聲請以簡易判
決處刑，茲將犯罪事實及證據並所犯法條分敘如下：
        犯罪事實
一、丙○○（其涉犯公共危險罪嫌，另為不起訴處分）於民國97
    年9月30日7時34分許，騎乘車牌號碼805-CS G號重機車，行
    經臺北縣板橋市○○路○段與龍興街口時，本應應注意車前
    狀況，並隨時採取必要之安全措施，而依當時之情況，亦無
    不能注意之情形，竟疏未注意，不慎擦撞由甲○○所騎乘自
    行車，致其人車倒地，因而受有左膝臏骨粉碎性骨折等傷害
    。
二、案經甲○○訴由臺北縣政府警察局板橋分局移送偵辦。
      證據並所犯法條
一、上開犯罪事實，業訊據被告丙○○坦承不諱，核與告訴人甲
    ○○指訴大致相符，復有亞東紀念醫院診斷證明書(乙種)、
    道路交通事故現場圖、道路交通事故調查報告表（一）、（
    二）、現場照片20張及臺灣省台北縣區車輛行車事故鑑定委
    員會鑑定意見書1份等在卷可稽，其犯嫌堪以認定。
二、核被告所為，係犯刑法第284條第1項過失傷害罪嫌。末請審
    酌被告並無前科紀錄，素行良好，有本署刑案資料查註紀錄
    表在卷可按，犯後坦承犯行，犯後態度良好，且其過失駕駛
    行為亦非本件車禍事故之肇事主因等情，請從輕量刑，以勵
    自新。
三、依刑事訴訟法第451條第1項聲請簡易判決處刑。
    此    致
臺灣板橋地方法院
中    華    民    國    98    年    7     月    29    日
                              檢  察  官  乙○○
本件正本證明與原本無異
中    華    民    國    98    年    8     月    6     日
                              書  記  官

司法院資訊處製作；財團法人民間司法改革基金會備份。
